臺灣雲林地方法院刑事判決
109年度訴字第823號
公  訴  人  臺灣雲林地方檢察署檢察官
被      告  葉日嘉


選任辯護人  呂維凱律師
被      告  周建杉



選任辯護人  吳昆浦律師（法律扶助律師）          
被      告  許曉安



指定辯護人  張禎云律師
上列被告等因違反毒品危害防制條例案件，經檢察官提起公訴（
108年度偵字第4982號、第5741號、第5914號、第5915號、第601
3號、第6169號、第6539號、108年度軍偵字第34號），本院判決
如下：
    主  文
戊○○犯如附表一所示之罪，各處如附表一所示之刑及沒收。應執
行有期徒刑伍年參月。沒收部分併執行之。
乙○○犯如附表二所示之罪，各處如附表二所示之刑及沒收。應執
行有期徒刑貳年伍月。沒收部分併執行之。
丙○○犯如附表三所示之罪，各處如附表三所示之刑及沒收。應執
行有期徒刑貳年。緩刑伍年，緩刑期間付保護管束，並應於本判
決確定之日起貳年內向執行檢察官指定之政府機關、政府機構、
行政法人、社區或其他符合公益目的之機構或團體，提供貳佰小
時之義務勞務，及完成法治教育貳場次。沒收部分併執行之。
    事  實
一、戊○○、乙○○、丙○○均明知愷他命（Ketamine）、4-甲基甲基
    卡西酮（4-Methylmethcathinone、Mephedrone、4-MMC）及
    硝甲西泮（Nimetazepam）均為毒品危害防制條例列管之第
    三級毒品，依法不得持有、販賣，竟分別為下列犯行：
  ㈠戊○○基於販賣第三級毒品以營利之犯意，以其持用之Iphone
    手機1支（含搭配使用之門號0000000000號SIM卡1張）作為
    聯絡工具，經由不同通訊軟體分別與附表一編號１至６「交易
    對象」欄所示之人聯繫後，以附表一編號１至６「行為方式」
    欄所示方式，販賣第三級毒品愷他命、含第三級毒品成分4-
    甲基甲基卡西酮及硝甲西泮（起訴書誤載為芬納西泮，業經
    檢察官當庭更正）之毒品咖啡包（下簡稱毒品咖啡包）予附
    表一編號１至６所示之交易對象。
  ㈡乙○○基於販賣第三級毒品以營利之犯意，以不詳方式與附表
    二編號１及以通訊軟體Wechat（下稱微信）分別與附表二編
    號２至４「交易對象」欄所示之人聯繫後，以附表二編號１至４
    「行為方式」欄所示方式，販賣第三級毒品愷他命、毒品咖
    啡包予附表二編號１至４所示之交易對象。
  ㈢丙○○基於販賣第三級毒品以營利之犯意，以通訊軟體微信分
    別與附表三編號１、２「交易對象」欄所示之人聯繫後，以附
    表三編號１、２「行為方式」欄所示方式，販賣第三級毒品愷
    他命、毒品咖啡包予附表三編號１、２所示之交易對象。
  ㈣嗣經警於108年8月29日上午7時40分許，持本院核發之搜索票
    ，在雲林縣○○鎮○○里○○0○0號對戊○○執行搜索，當場扣得其
    持有之上揭Iphone手機1支（含搭配使用之門號0000000000
    號SIM卡1張），始循線查悉上情。
二、案經憲兵指揮部南投憲兵隊（下稱南投憲兵隊）報告、雲林
    縣警察局移送臺灣雲林地方檢察署檢察官偵查起訴。
    理  由
壹、程序方面：
一、按被告以外之人於審判外之言詞或書面陳述，除法律有規定
    者外，不得作為證據，刑事訴訟法第159條第1項固定有明文
    。惟被告以外之人於審判外之陳述，雖不符同法第159條之1
    至第159條之4之規定，而經當事人於審判程序同意作為證據
    ，法院審酌該言詞陳述或書面陳述作成時之情況，認為適當
    者，亦得為證據；又當事人、代理人或辯護人於法院調查證
    據時，知有第159條第1項不得為證據之情形，而未於言詞辯
    論終結前聲明異議者，視為有前項之同意，同法第159條之5
    第1項、第2項亦有明定。經查，本案檢察官、被告戊○○、乙○○、丙○○（以下如同時指3位被告，即合稱為被告3人）及其
    等之辯護人對本判決所引用供述證據之證據能力均不爭執（
    見本院卷第179、197、237頁），亦未於言詞辯論終結前聲
    明異議（見本院卷第371至406頁），本院審酌該等供述證據
    作成時之情況，尚難認有何違法取證或其他瑕疵，且與待證
    事實具有關連性，認為以之作為證據應屬適當，自均有證據
    能力。
二、本判決所引用之其餘非供述證據，並無證據證明係公務員違
    背法定程序所取得，亦無顯有不可信之情況，且經本院於審
    理期日提示予被告辨識而為合法調查，自均得作為本判決之
    證據。
貳、實體方面：
一、認定犯罪事實所憑之證據及理由：
  ㈠上揭事實，業據被告3人於警詢、偵訊、偵查中羈押訊問、本
    院準備程序中及審理時均坦承不諱（見警2989號卷第16至22
    頁；偵5741號卷第79至90、123至135、147至149、155至158
    、223至239、243至251、261至281、287至289頁；偵5914號
    卷第33至35、43至45頁；軍偵卷第11至12頁；本院聲羈卷第
    24、26頁；本院卷第167至171、187至190、225至230、367
    至416頁），且有如附表一、二、三所示之證據在卷可稽（
    詳見附表一、二、三各編號「證據方法及出處」欄所載），
    復有被告戊○○為警查扣之Iphone手機1支（含搭配使用之門
    號0000000000號SIM卡1張）可佐，足認其等所為任意性自白
    核與事實相符，堪值採信。
  ㈡按毒品危害防制條例所規定之販賣毒品罪，雖未明示「營利
    之意圖」為其犯罪構成要件，然「販賣」一語，在文義解釋
    上當然已寓含有買賤賣貴，而從中取利之意思存在，且從商
    業交易原理與一般社會觀念而言，販賣行為在通常情形下，
    仍係以牟取利益為其活動之主要誘因與目的。而一般而言，
    毒品物稀價昂，取得不易，且為政府嚴予查緝之違禁物，販
    賣者刑責綦重，苟無利可圖，衡情應無甘冒被查緝之危險而
    無端轉交。況毒品並無公定之價格，不論任何包裝，均可任
    意分裝增減分量，而每次買賣之價量，亦可能隨時依雙方間
    之關係深淺、資力、需求量及對行情之認知、來源是否充裕
    、查緝是否嚴緊，購買者被查獲時供述購買對象之可能性風
    險評估等而異其標準，非可一概而論。販賣之利得除經坦承
    犯行或價量俱臻明確外，委難察得實情；惟販賣者從價差或
    量差中牟利方式雖異，但其意圖營利之非法販賣行為則同一
    。是除非別有事證，足認係按同一價量委買、轉售或無償贈
    與，確未牟利外，尚難執此遽認非法販賣之證據有所未足，
    致使知過坦承者難辭重典，飾詞否認者反得僥倖，而失情理
    之平（最高法院108年度台上字第2153號判決意旨參照）。
    查被告3人均為智識正常之成年人，且被告乙○○尚有幫助販
    賣第三級毒品及施用毒品之前案紀錄，有其臺灣高等法院被
    告前案紀錄表在卷可參（見本院卷第353至360頁），是其等
    對於上情應有相當認知，且被告3人與本案販賣毒品對象之
    他人間，或為經朋友介紹而進行交易，或為經由通訊軟體認
    識之網友關係，此有證人王柏雄、王文成、林啟鴻、李明峰
    、劉庭佑之證述足憑（見警2989號卷第35至53頁；偵5741號
    卷第13至20、37至45、47至56、95至99、177至179頁），則
    被告3人倘無從中賺取買賣價差等牟利之意圖及事實，豈會
    甘冒重典之危而涉險交易毒品？又被告戊○○於本院準備程序
    中明確供稱就其與證人王柏雄、王文成、林啟鴻及被告乙○○
    間如附表一所示之毒品交易，其各次販賣第三級毒品愷他命
    1包或1公克，可賺取新臺幣（下同）200元價差，而販賣毒
    品咖啡包則每包可賺150元至200元之價差等語（見本院卷22
    8至229、407頁），被告乙○○亦供承：「我使用微信暱稱『雲
    林跑腿王』所刊登之廣告，其中『1公斤：1700；2公斤：3400
    』，係指1公克愷他命1,700元，2公克3,400元；『1縣市：500
    ；2縣市：1000』，係指1包毒品咖啡包500元，2包1,000元。
    我賣愷他命1包可以賺200元，毒品咖啡包賣1包也是賺200元
    ，起訴書我4次賣愷他命給藥腳的部分，我所說賺200元係指
    賣1包可以賺200元，1包的重量大概是1公克」等語（見本院
    卷第169至171、407頁），被告丙○○則供稱就附表三編號１之
    交易，其賺得100元，另就附表三編號２所示交易，其賺得20
    0元價差等語（見本院卷第188至189、407頁），諸此均足認
    定被告3人單獨為附表一、二、三所示各次販賣第三級毒品
    犯行時，主觀上確均係出於販賣毒品以賺取毒品價差利潤之
    營利意圖無訛。
　㈢綜上所述，本案事證明確，被告3人本案各如附表一、二、三
    所示單獨販賣第三級毒品愷他命及毒品咖啡包等犯行均堪認
    定，應予依法論科。
二、論罪科刑：
  ㈠按刑法第2條第1項規定「行為後法律有變更者，適用行為時
    之法律。但行為後之法律有利於行為人者，適用最有利於行
    為人之法律」，係規範行為後法律變更所生新舊法比較適用
    之準據法；該條規定所稱「行為後法律有變更者」，係指犯
    罪構成要件有擴張、減縮，或法定刑度有變更等情形，故行
    為後應適用之法律有上述變更之情形者，法院應綜合其全部
    罪刑之結果而為比較適用（最高法院95年度第21次刑事庭會
    議、97年度第2次刑事庭會議決議參照）。本案被告3人單獨
    為附表一、二、三之行為後，毒品危害防制條例第4條第3項
    、第9條第3項、第17條第2項均於109年1月15日經修正公布
    ，並於同年7月15日施行。經查：
　⒈修正前毒品危害防制條例第4條第3項規定：「製造、運輸、
    販賣第三級毒品者，處7年以上有期徒刑，得併科700萬元以
    下罰金。」修正後同條項則規定：「製造、運輸、販賣第三
    級毒品者，處7年以上有期徒刑，得併科1,000萬元以下罰金
    。」經比較新舊法結果，修正後毒品危害防制條例第4條第3
    項雖未更動販賣第三級毒品罪之構成要件及得科處之法定刑
    種類，然已將併科罰金數額上限提高，顯未較有利於被告3
    人。
　⒉修正前毒品危害防制條例第17條第2項規定：「犯第4條至第8
    條之罪於偵查及審判中均自白者，減輕其刑。」修正後同條
    項則規定：「犯第4條至第8條之罪於偵查及歷次審判中均自
    白者，減輕其刑。」核其修法理由，係考量原立法之目的，
    在使前述毒品案件之刑事訴訟程序儘早確定，並鼓勵被告自
    白認罪，開啟其自新之路，當以被告於歷次審判中均自白犯
    罪者，始足當之，而所謂歷次審判中均自白，係指歷次事實
    審審級（包括更審、再審或非常上訴後之更為審判程序），
    且於各該審級中，於法官宣示最後言詞辯論終結時，被告為
    自白之陳述而言。經比較修正前後之法律，新法對於適用減
    輕其刑之要件較為嚴格，並未較有利於被告3人。
　⒊修正後毒品危害防制條例第9條第3項明定「犯前5條之罪而混
    合2種以上之毒品者，適用其中最高級別毒品之法定刑，並
    加重其刑至2分之1。」參酌其增訂理由：「本條第3項所稱
    之混合，係指將二種以上之毒品摻雜調合，無從區分而言（
    如置於同一包裝）。依目前毒品查緝實務，施用混合毒品之
    型態日益繁多，且因混合毒品之成分複雜，施用後所造成之
    危險性及致死率均高於施用單一種類者，為加強遏止混合毒
    品之擴散，爰增訂第3項，規定犯第4條至第8條之罪，而有
    混合2種以上毒品之情形者，加重其刑至2分之1。另本項係
    屬分則之加重，為另一獨立之犯罪型態，如其混合二種以上
    毒品屬不同級別，應依最高級別毒品所定之法定刑，並加重
    其刑至2分之1，例如販賣混合第三級及第四級毒品者，依販
    賣第三級毒品之法定刑處斷，並加重其刑至2分之1；如屬同
    一級別者，因無從比較高低級別，則依各該級別毒品所定之
    法定刑，加重其刑至2分之1，併予敘明。」可知立法者係認
    為行為人混合多種毒品而成新興毒品之情形，由於產生之新
    興毒品效用更強或更便於施用，更容易造成毒品之擴散，危
    險性遽增，故更應針對此等混合型新興毒品之製造、運輸、
    販賣等行為加重刑責，以遏止混合型新興毒品之氾濫。而本
    案毒品咖啡包經檢出含有第三級毒品成分4-甲基甲基卡西酮
    及硝甲西泮，係混合2種以上相同級別之毒品，依修法前之
    司法審判實務所持法律見解，係論以單純一罪，而適用該級
    別毒品所定之法定刑；惟依新修正之毒品危害防制條例第9
    條第3項規定，則係適用該級別毒品之法定刑並加重其刑至2
    分之1。故經比較新舊法結果，修正後之加重其刑規定顯然
    並未較有利於被告3人。
　⒋是經整體比較上開修正前、後法律規定之結果，當以適用修
    正前毒品危害防制條例之相關規定對被告3人較為有利。是
    依刑法第2條第1項前段規定，就本案附表一、二、三所示各
    次犯行，即各應適用被告3人行為時即修正前之毒品危害防
    制條例規定論處。
　㈡按毒品依其成癮性、濫用性及對於社會危害性分為四級，而
    愷他命、4-甲基甲基卡西酮及硝甲西泮均屬毒品危害防制條
    例第2條第2項第3款規範之第三級毒品，依法不得販賣。是
    本案核被告戊○○附表一、被告乙○○附表二，及被告丙○○附表
    三所為，均係犯修正前毒品危害防制條例第4條第3項之販賣
    第三級毒品罪。再被告3人除販賣第三級毒品愷他命外，另
    販賣之毒品咖啡包含有第三級毒品4-甲基甲基卡西酮及硝甲
    西泮成分，同為毒品危害防制條例第2條第2項第3款所定之
    第三級毒品，上開第三級毒品之品項雖有區別，但於法律評
    價之意義則為同一，所造成之法益風險程度亦無不同，是被
    告3人販賣上開3種類型第三級毒品之犯行，均為單純一罪。
    又被告3人分別就附表一、二、三所示各次持有第三級毒品
    愷他命或毒品咖啡包後進而販賣，其等持有之低度行為各應
    為其等後續販賣之高度行為所吸收，皆不另論罪。
  ㈢被告戊○○就附表一、被告乙○○就附表二，及被告丙○○就附表
    三所示各次販賣第三級毒品之犯行，時間不同、對象亦可區
    分，各次犯行皆屬獨立，應認其等係出於各別犯意而為數行
    為，各應予分論併罰。
  ㈣刑之減輕事由：
　⒈關於修正前毒品危害防制條例第17條第2項部分：　
　　犯毒品危害防制條例第4條至第8條之罪於偵查及審判中均自
    白者，減輕其刑，此為修正前毒品危害防制條例第17條第2 
    項所明定，該條所謂「偵查及審判中均自白」，係指被告於
    偵查及各審級審判中歷次之陳述，均曾經自白而言，不以始
    終承認犯罪為必要。又被告固須於偵查及審判中皆曾自白，
    始有該減刑規定之適用，然訊問被告應先告知犯罪嫌疑及所
    犯所有罪名，並予以辯明犯罪嫌疑之機會，刑事訴訟法第95
    條第1項第1款、第96條定有明文。是以檢察官於起訴前倘未
    就該犯罪事實進行偵訊，形同未曾告知犯罪嫌疑及所犯罪名
    ，即逕依其他證據資料提起公訴，致使被告無從於偵訊時辯
    明犯罪嫌疑，甚或自白，以期獲得減刑寬典處遇之機會，難
    謂非違反上揭程序規定，剝奪被告之訴訟防禦權，違背實質
    正當之法律程序。故於檢察官在偵查中就犯罪事實未予訊問
    ，即行結案、起訴之特別情狀，縱被告祇於審判中自白，應
    仍有上揭減刑寬典之適用，俾符合該條項規定之規範目的（
    最高法院108年度台上字第3415號、108年度台非字第139 號
    判決意旨參照）。經查：
　⑴被告戊○○先後於警詢、偵訊、偵查中羈押訊問、本院準備程
    序及審理時均自白附表一所示各次販賣第三級毒品犯行（見
    偵5741號卷第243至251、261至281、287至289頁；本院聲羈
    卷第24、26頁；本院卷第225至230、367至416頁），被告丙○○則於警詢、偵訊、本院準備程序中及審理時均自白本案附
    表三所示各次販賣第三級毒品犯行（見偵5741號卷第123至1
    35、147至149頁；軍偵卷第11至12頁；本院卷第187至190、
    367至416頁），是依修正前毒品危害防制條例第17條第2項
    規定，其等均符合減輕其刑之要件，爰就被告戊○○所為附表
    一及被告丙○○所為附表三之各次犯行，依修正前毒品危害防
    制條例第17條第2項規定，各減輕其刑。
　⑵被告乙○○先後於警詢、偵訊、本院準備程序中及審理時均自
    白附表二編號１、２、４所示各次販賣第三級毒品犯行（警298
    9號卷第16至22頁；偵5741號卷第79至90、155至158、223至
    239頁；偵5914號卷第33至35、43至45頁；本院卷第167至17
    1、367至416頁），是依修正前毒品危害防制條第17條第2項
    規定，應就其所為附表二編號１、２、４所示之3次販賣第三級
    毒品犯行，均減輕其刑。至就附表二編號３所示該次犯行，
    被告乙○○於本院準備程序中及審理時亦均自白犯罪（見本院
    卷第170、367至416頁），惟其於偵訊時對於檢察官所詢有
    無與證人劉庭佑交易乙節，並未為承認與否之表示（見偵59
    14號卷第35頁），則就此次犯行有無上揭偵審自白減刑規定
    之適用，即生疑義。對此，參諸證人劉庭佑於警詢及偵訊時
    之證述，係證稱其與被告乙○○曾相約在揚子中學附近之紅色
    拱門下交易第三級毒品愷他命3次，每次金額皆為1,200元等
    語（見偵5741號卷第47至59、71至74頁），而細觀檢察官於
    偵查中唯一一次問及被告乙○○有無從事附表二編號３所示毒
    品交易之偵訊筆錄，檢察官係概括詢以：「有無印象有一天
    凌晨3點，劉庭佑和你約在揚子附近的紅色拱門，和他交易
    愷他命？」所指之該次毒品交易之時間、金額、數量俱不明
    確，致被告乙○○聞訊後僅能答以：「要看照片才有印象」等
    語（見偵5914號卷第35頁），惟檢察官嗣後並未提示任何關
    於證人劉庭佑之長相，或「揚子附近的紅色拱門」之照片予
    被告乙○○辨認，亦未再次訊問或囑警借詢被告乙○○有關附表
    二編號３該次毒品交易之細節，則被告乙○○因此自無機會就
    該次與證人劉庭佑為毒品交易之細節詳予確認後再為認罪與
    否之表示。是檢察官於偵查中就附表二編號３之犯罪事實，
    既未曾正確訊問被告乙○○有無於起訴書所載之時、地與證人
    劉庭佑相約見面交易第三級毒品愷他命等節，致被告乙○○於
    偵查中無從得知該次犯行所涉犯販賣第三級毒品之罪名，亦
    未獲得辯明犯罪嫌疑，進而自白犯罪之機會，而僅能在審判
    中自白附表二編號３之販賣第三級毒品犯行，此情既非可歸
    責於被告乙○○，該不利益不應歸由被告乙○○承擔，揆之前揭
    說明，此時仍應認被告乙○○該次販賣第三級毒品之犯行，得
    依修正前毒品危害防制條例第17條第2項之規定，減輕其刑
    。
  ⒉關於毒品危害防制條例第17條第1項部分：
　  按毒品危害防制條例第17條第1項雖然規定：「犯第4條至第
    8條、第10條或第11條之罪，供出毒品來源，因而查獲其他
    正犯或共犯者，減輕或免除其刑。」其立法旨意在於鼓勵被
    告具體提供其毒品上游，擴大追查毒品來源，俾有效斷絕毒
    品之供給，以杜絕毒品泛濫，祇須被告願意據實指陳其毒品
    來源之上手，因而查獲其他正犯或共犯者，即可邀減輕或免
    除其刑之寬典。又所謂「查獲」，係指犯該罪之行為人具體
    提供毒品來源資訊，使調查或偵查犯罪之公務員知悉而對之
    發動調查或偵查，並據以破獲者而言。而法院非屬偵查犯罪
    機關，僅係於案件審理階段中即事實審言詞辯論終結前，審
    查被告是否符合上開應予以減免其刑規定之要件。至被告於
    調查、偵查中或法院審理時，其所供出毒品來源之相關證據
    ，仍應由有犯罪偵查權之機關予以憑判。是事實審法院僅須
    於言詞辯論終結前調查被告之供出行為是否已經由偵查機關
    破獲而符合減免其刑之規定，以資審認（最高法院109年度
    台上字第3581號判決意旨參照）。本案偵查機關有因被告乙○○、丙○○之供述而查獲毒品上手即被告戊○○乙節，有雲林縣
    警察局110年2月19日雲警刑科字第1100006698號函暨所附11
    0年2月17日警員職務報告、臺灣雲林地方檢察署110年2月26
    日丁○原清108偵4982字第1109005524號函、110年6月2日丁○
    原清108偵4982字第1109014799號函附卷可稽（見本院卷第2
    57至259、281、299頁），故被告乙○○、丙○○均供出毒品來
    源，因而查獲上手即被告戊○○，堪予認定，爰依上開規定均
    減輕其刑，並各依刑法第70條規定遞減之。至被告戊○○固於
    本院準備程序中主張其本案毒品來源為「戴世緯」（見本院
    卷第238頁），然經本院函詢本案承辦檢警關於是否曾因被
    告戊○○之供述查獲其他正犯或共犯，分據雲林縣警察局以11
    0年2月19日雲警刑科字第1100007239號函暨所附110年2月18
    日警員職務報告、110年2月22日雲警少字第1100007196號函
    暨所附110年2月20日職務報告、憲兵指揮部南投憲兵隊以11
    0年2月25日憲隊南投字第1100014253號函暨所附110年2月24
    日職務報告，及臺灣雲林地方檢察署以110年1月21日丁○原
    清108偵4982字第1109002044號函、110年2月23日丁○原清10
    8偵4982字第1109004940號函表示未曾因被告戊○○之供述而
    查獲其毒品來源「戴世緯」（見本院卷第89、263、265至27
    5頁），自難認本案有因被告戊○○之供述而查獲其毒品來源
    ，尚無從適用前揭毒品危害防制條例第17條第1項規定予以
    減輕其刑。
　⒊關於刑法第59條部分：　
　　按刑法第59條之規定，犯罪之情狀顯可憫恕，認科以最低度
    刑仍嫌過重者，得酌量減輕其刑，同法第57條規定，科刑時
    應審酌一切情狀，為科刑重輕之標準，於裁判上酌減其刑時
    ，應就犯罪一切情狀（包括刑法第57條所列舉之10款事項）
    ，予以全盤考量，審酌其犯罪有無可憫恕之事由，以為判斷
    。故適用第59條酌量減輕其刑時，並不排除第57條所列舉10
    款事由之審酌，惟其程度應達於確可憫恕，始可予以酌減（
    最高法院70年度第6次刑事庭會議決議可資參照）。查：
　⑴被告戊○○之辯護人固為其辯護稱：被告戊○○犯後坦承犯行，
    節省相當之司法資源，亦主動供出毒品上手予檢警追查，足
    見悔改之心。又被告戊○○本案販賣第三級毒品之次數有限，
    性質上多屬施用毒品者彼此間互通有無之交易，是其並非販
    賣毒品之大盤或中盤商，亦非販毒集團之首腦，而其所犯之
    販賣第三級毒品罪，乃最輕本刑為7年以上有期徒刑之重罪
    ，依被告戊○○之犯罪情節，本案實有情輕法重之情，請求就
    其本案犯行依刑法第59條規定酌減其刑云云（見本院卷第32
    8、411頁）。被告戊○○本案附表一編號１至６所為乃販賣第三
    級毒品之犯行，本院考量毒品對於人民身體與公共治安之危
    害程度非輕，立法者乃欲以重刑嚴懲販賣毒品之行為人，而
    販賣第三級毒品罪依修正前毒品危害防制條例第4條第3項規
    定，原法定最輕本刑為有期徒刑7年，就被告戊○○本案附表
    一所示各次犯行，經本院依前述修正前毒品危害防制條例第
    17條第2項規定減輕其刑後，最低本刑已減為有期徒刑3年6
    月，當無情輕法重、顯可憫恕而需再酌減刑度之情事。另審
    酌被告戊○○本案販賣第三級毒品之行為次數高達6次，且其
    中其販賣第三級毒品予被告乙○○之期間約達4月，所販賣之
    毒品總價額更高達10萬元，足認其業已售出之第三級毒品數
    量絕非少數，犯罪情節自非輕微。再綜觀全案卷證，查無被
    告戊○○個人方面有何特殊原因或環境致為犯罪之情形，是認
    被告戊○○本案販賣第三級毒品之情節，在客觀上難以引起一
    般人同情，亦無何顯可憫恕、若予以宣告法定最輕本刑尤嫌
    過重者之情，自不符刑法第59條規定之要件，無從酌量減輕
    其刑，故其辯護人此部分主張，要無可採。
　⑵被告丙○○之辯護人亦為其主張：被告丙○○本案係犯修正前毒
    品危害防制條例第4條第3項之販賣第三級毒品罪，乃最低本
    刑為7年以上有期徒刑之重罪，惟被告丙○○於犯罪時年紀尚
    輕，本案係因一時思慮不周，為求工作機會始誤觸法網，又
    其本案販賣毒品之對象單純、交易金額及所販售之毒品數量
    極少，且其犯後已深知悔悟，並始終坦承犯行，足見本案實
    有情輕法重之虞，請求就其本案犯行依刑法第59條規定酌減
    其刑云云（見本院卷第422至423頁）。對此，被告丙○○本案
    所犯均為修正前毒品危害防制條例第4條第3項之販賣第三級
    毒品罪，原法定最輕本刑固為有期徒刑7年，然各罪經本院
    依前述修正前毒品危害防制條例第17條第2項、同條第1項遞
    減其刑後，法定最低刑度已減為有期徒刑1年2月。本院斟酌
    毒品對於人民身體與公共治安之危害程度甚鉅，而被告丙○○
    之犯行經上開2次減刑後，所論處之刑度已甚為寬待，尚無
    情輕法重、顯可憫恕而需再予酌減刑度之情事，自無再依刑
    法第59條規定酌減其刑之餘地，是其辯護人上開主張，亦非
    可採。
　㈤爰審酌被告3人均明知毒品具有成癮性、濫用性及社會危害性
    ，所販賣之愷他命及毒品咖啡包均含有前揭第三級毒品成分
    ，竟為獲取不法利益，無視國家杜絕毒品犯罪之禁令，各為
    本案附表一、二、三所示之犯行，不僅肇生他人施用毒品之
    意欲，更戕害他人身心健康及造成毒品流竄，有滋生其他犯
    罪而危害社會治安之可能，所為實無足取；惟念及被告3人
    犯後始終坦承犯行，且被告戊○○及丙○○前未曾因犯罪經法院
    判決處刑，有臺灣高等法院被告前案紀錄表在卷可按（見本
    院卷第349至350、363頁），堪認素行良好，而被告乙○○前
    已有幫助販賣第三級毒品之前科，有其臺灣高等法院被告前
    案紀錄表存卷可考（見本院卷第353至360頁），可知其未記
    取教訓，率爾又為本案販賣第三級毒品之犯罪，實屬不該，
    然其犯後配合檢警調查，並具體供出毒品上手即被告戊○○而
    為警查獲，堪認犯後態度尚可；再考量被告戊○○、乙○○本案
    所為販賣第三級毒品行為次數各達6次、4次，販賣毒品數額
    約自1,200元至10萬元不等，獲利頗豐，被告丙○○本案犯罪
    次數為2次，金額則各為1,500元及3,600元；兼衡被告戊○○
    自陳為高職畢業、家中尚有祖母及母親，現經營檳榔攤維生
    ；被告乙○○自陳為國中畢業，家中尚有媽媽及叔叔；被告丙○○自陳為高中畢業，家中尚有祖母、伯父母及在監執行之父
    親，目前任職於鉦威工程行之智識程度、家庭生活、工作經
    濟狀況等一切情狀（見本院卷第203、409至410頁），分別
    量處如附表一、二、三「罪名、宣告刑及沒收」欄所示之刑
    。復基於數罪併罰限制加重與多數犯罪責任遞減原則，斟酌
    被告3人本案所犯均為販賣第三級毒品罪，犯罪方式與態樣
    均屬雷同，亦係侵害同種類法益，為免其等因重複同種類犯
    罪，以實質累加之方式定應執行刑，致使刑度超過其等行為
    之不法內涵，而違反罪責原則，爰各自合併定其等應執行之
    刑如主文所示。　　
　㈥緩刑之宣告：
　⒈按受2年以下有期徒刑、拘役或罰金之宣告，而未曾因故意犯
    罪受有期徒刑以上刑之宣告，認以暫不執行為適當者，得宣
    告2年以上5年以下之緩刑，其期間自裁判確定之日起算，刑
    法第74條第1項第1款定有明文。查被告丙○○先前未曾因故意
    犯罪受有期徒刑以上刑之宣告，已如前述，且考量其於本案
    行為時年僅19歲，依其自陳係為求工作機會致一時失慮，誤
    入歧途（見本院卷第190頁），惟其本案販賣第三級毒品之
    次數僅2次，均非大額交易，並於108年5月29日起即入營服
    役（見本院卷第39頁之被告丙○○個人兵籍資料查詢結果所載
    ），斷絕與購毒者間之往來，堪認其犯罪情節尚屬輕微。又
    被告丙○○於犯後尚知坦承犯行，頗有悔意，諒其經此次偵審
    程序之教訓，當能知所警惕而無再犯之虞，尚毋庸以刑之執
    行達到教化其反社會行為之目的，因認對被告丙○○所宣告之
    刑以暫不執行為適當，爰依刑法第74條第1項第1款規定，宣
    告緩刑5年，以啟自新。又為確保被告丙○○能記取教訓，戒
    慎自己之行為，以預防再犯，並為強化其法治觀念，本院認
    除前開緩刑之宣告外，另有課予被告丙○○一定負擔之必要，
    爰斟酌被告丙○○本案之犯罪情節，併依刑法第74條第2項第5
    款、第8款規定，命其應於本判決確定之日起2年內，依執行
    檢察官之命令，向指定之政府機關、政府機構、行政法人、
    社區或其他符合公益目的之機構或團體，提供200小時之義
    務勞務，及接受法治教育2場次，復依刑法第93條第1項第2
    款規定，併予宣告被告丙○○於緩刑期間付保護管束，以發揮
    附條件緩刑制度之立意，使其能重新納入法律秩序下之生活
    。惟倘被告丙○○違反本院所定命其履行之事項情節重大，足
    認原宣告之緩刑難收預期效果，而有執行刑罰之必要者，檢
    察官得依刑事訴訟法第476條、刑法第75條之1第1項第4款之
    規定，聲請撤銷本案緩刑之宣告，併予指明。
  ⒉至被告戊○○之辯護人固以被告戊○○前未曾因犯罪而受有期徒
    刑以上刑之宣告，且為家中經濟支柱，尚需扶養年邁之祖母
    及母親為由，主張予被告戊○○緩刑之宣告云云（見本院卷第
    328、411、414頁）。惟被告戊○○本案如附表一所示之犯行
    ，各經本院宣告如附表一所示逾2年之有期徒刑，已不符刑
    法第74條第1項所定宣告緩刑之要件，故其辯護人上揭請求
    ，於法不合，洵非可採。
　⒊又被告乙○○前因販賣第三級毒品案件，曾經本院以108年度訴
    字第890號判決處刑確定在案，且尚未執行完畢乙情，有被
    告乙○○上開前案紀錄表在卷足憑（見本院卷第356至357頁）
    ，是其顯不符合刑法第74條第1項第2款所定「前因故意犯罪
    受有期徒刑以上刑之宣告，執行完畢或赦免後，5年以內未
    曾因故意犯罪受有期徒刑以上刑之宣告者」之要件，自無從
    對之宣告緩刑，附此敘明。
三、沒收部分：
  ㈠關於供犯罪所用之物：
    按犯第4條至第9條、第12條、第13條或第14條第1項、第2項
    之罪者，其供犯罪所用之物，不問屬於犯罪行為人與否，均
    沒收之，此為毒品危害防制條例第19條第1項所明定。查扣
    案之Iphone手機1支（含搭配使用之門號0000000000號SIM卡
    1張），為被告戊○○所有，且為其持以聯繫本案購毒者之聯
    絡工具乙情，業據被告戊○○供明在卷（見本院卷第226、394
    至395頁），是上開扣案物品乃被告戊○○為本案販賣第三級
    毒品犯行所用之物，與其本案犯行密切相關，爰依毒品危害
    防制條例第19條第1項規定宣告沒收。至警方另查扣之Iphon
    e 8 Plus手機1支（含搭配使用之門號0000000000號SIM卡1
    張），固為被告丙○○所有（見本院卷第187頁），惟因被告
    丙○○否認曾持該支手機聯繫本案之購毒者，而依卷附搜索、
    扣押筆錄之記載，僅得認定該支手機及搭配使用之SIM卡係
    警方於被告丙○○入伍後，在其服役之嘉義縣○○鎮○○里○○0號
    營區內所查扣（見偵5741號卷第137頁），尚乏其他事證足
    證被告丙○○確曾於服役前持該支手機及SIM卡從事本案販賣
    第三級毒品犯行，難認與其本案犯行有關，非屬供其本案犯
    罪所用之物，爰不予宣告沒收。
  ㈡關於犯罪所得：
    按犯罪所得，屬於犯罪行為人者，沒收之，於全部或一部不
    能沒收或不宜執行沒收時，追徵其價額，刑法第38條之1第1
     項前段、第3項分別定有明文。經查：
  ⒈被告戊○○就附表一編號１至６所示販賣第三級毒品予證人王柏
    雄、林啟鴻、王文成及被告乙○○之犯行，各收取毒品價金2,
    700元、4,000元、1,600元、6,700元、3,000元、8萬5,000
    元（就附表一編號６部分，被告戊○○販賣第三級毒品予被告
    乙○○之總價合計為10萬元，而被告戊○○與被告乙○○均稱經結
    算後，被告乙○○尚積欠1萬5,000元購毒價款未付清〈見偵574
    1號卷第229頁；本院卷第230、412至413頁〉，由此足認被告
    戊○○實際上已因附表一編號６所示模式之毒品交易向被告乙○○收取8萬5,000元）乙節，業據被告戊○○於本院準備程序中
    及審理時坦認在卷（見本院卷第227至230、407、412至413
    頁），自屬其本案販賣毒品犯行之犯罪利得，而該等合計10
    萬3,000元之不法所得均未扣案，爰依刑法第38條之1第1項
    前段、第3項規定宣告沒收，並於全部或一部不能沒收或不
    宜執行沒收時，追徵其價額。
  ⒉被告乙○○就附表二編號１至４所示販賣第三級毒品予證人王柏
    雄、李明峰、劉庭佑、林啟鴻及王文成之犯行，各收取毒品
    價金1,300元、2,500元、1,200元、1,300元乙情，業據被告
    乙○○於本院準備程序中及審理時供述明確（見本院卷第169
    至171、407頁），自屬其本案販賣毒品犯行之犯罪利得，而
    該等合計6,300元之不法所得均未扣案，爰依刑法第38條之1
    第1項前段、第3項規定宣告沒收，並於全部或一部不能沒收
    或不宜執行沒收時，追徵其價額。
  ⒊被告丙○○就附表三編號１、２所示販賣第三級毒品之犯罪所得
    各為1,500元、3,600元，雖均未扣案，仍應依刑法第38條之
    1第1項前段、第3項規定宣告沒收，並於全部或一部不能沒
    收或不宜執行沒收時，追徵其價額。
據上論斷，應依刑事訴訟法第299條第1項前段，（修正前）毒品
危害防制條例第4條第3項、第17條第1項、第2項、第19條第1項
，刑法第2條第1項前段、第11條、第74條第1項前段、第2項第5
款、第8款、第93條第1項第2款、第51條第5款、第38條之1第1項
前段、第3項，判決如主文。
本案經檢察官甲○○提起公訴，檢察官蕭仕庸到庭執行職務。
中　　華　　民　　國　　110 　年　　8 　　月　 20 　　日
                  刑事第六庭  審判長法  官  梁智賢
                                    法  官  陳雅琪
                                    法  官  蘇珈漪
以上正本證明與原本無異。
如不服本判決應於收受判決後 20 日內向本院提出上訴書狀，並
應敘述具體理由；其未敘述上訴理由者，應於上訴期間屆滿後
20 日內向本院補提理由書（均須按他造當事人之人數附繕本）
。「切勿逕送上級法院」。
                              書記官  曾百慶
中　　華　　民　　國　　110 　年　　8 　　月　　20　　日

附錄本案論罪科刑法條全文：
（修正前）毒品危害防制條例第4條
製造、運輸、販賣第一級毒品者，處死刑或無期徒刑；處無期徒
刑者，得併科新臺幣2千萬元以下罰金。
製造、運輸、販賣第二級毒品者，處無期徒刑或7年以上有期徒
刑，得併科新臺幣1千萬元以下罰金。
製造、運輸、販賣第三級毒品者，處7年以上有期徒刑，得併科
新臺幣7百萬元以下罰金。
製造、運輸、販賣第四級毒品者，處5年以上12年以下有期徒刑
，得併科新臺幣3百萬元以下罰金。
製造、運輸、販賣專供製造或施用毒品之器具者，處1年以上7年
以下有期徒刑，得併科新臺幣1百萬元以下罰金。
前5項之未遂犯罰之。

附表一：被告戊○○販賣第三級毒品犯罪事實一覽表
編號 交易對象 販賣： ⑴時間 ⑵地點 ⑶交易金額（新臺幣） 行為方式     證據方法及出處   罪名、宣告刑及沒收   １ （即起訴書犯罪事實㈠、⒈） 王柏雄 ⑴107年11月間某日下午3時至4時許 ⑵雲林縣○○鎮○○街00巷0號戊○○住處（下稱戊○○住處）之神明桌後方 ⑶2,700元 戊○○以持用之Iphone手機（門號：0000000000號）使用通訊軟體與王柏雄聯繫後，於左欄時間、地點，販賣毒品咖啡包6包（價值合計2,700元）予王柏雄，並當場收取王柏雄所交付之現金2,700元，完成交易。 ⑴證人王柏雄於警詢、偵訊時之證述（偵5741號卷第159至179、293至295頁） ⑵證人王柏雄為警採尿之雲林縣警察局少年隊查獲毒品案件嫌犯尿液送檢真實姓名對照表、詮昕科技股份有限公司108年8月2日濫用藥物尿液檢驗報告各1份（警0481號卷第39、41頁） ⑶被告戊○○使用之社群軟體Facebook（下稱臉書）個人頁面擷圖1張、臉書Messenger訊息擷圖1張、Instagram帳號「1y_850224」之對話紀錄翻拍照片2張、微信暱稱「抬灣人。」之個人頁面1張及對話紀錄擷圖3張（偵5741號卷第17、32、109、263、275至277頁） ⑷南投憲兵隊108年8月29日搜索、扣押筆錄暨扣押物品目錄表各1份（偵5741號卷第257至258頁） ⑸被告戊○○於警詢、偵訊、偵查中羈押訊問、本院準備程序中及審理時之供述（偵5741號卷第243至251、261至281、287至289頁；本院聲羈卷第24、26頁；本院卷第225至230、367至416頁） 戊○○犯販賣第三級毒品罪，處有期徒刑參年柒月。扣案之Iphone手機壹支（含搭配使用之門號○○○○○○○○○○號SIM卡壹張）沒收；未扣案之犯罪所得新臺幣貳仟柒佰元沒收，於全部或一部不能沒收或不宜執行沒收時，追徵其價額。   ２  （即起訴書犯罪事實㈠、⒉） 王柏雄 ⑴107年11月間某日晚上9時至10時許 ⑵雲林縣○○鎮○○路00號之主幼商場外 ⑶4,000元 戊○○以持用之Iphone手機（門號：0000000000號）使用通訊軟體與王柏雄聯繫後，於左欄時間、地點，販賣第三級毒品愷他命1公克（價值1,300元）及毒品咖啡包6包（價值合計2,700元）予王柏雄，並當場收取王柏雄所交付之現金4,000元，完成交易。 ⑴證人王柏雄於警詢、偵訊時之證述（偵5741號卷第159至179、293至295頁） ⑵證人王柏雄為警採尿之雲林縣警察局少年隊查獲毒品案件嫌犯尿液送檢真實姓名對照表、詮昕科技股份有限公司108年8月2日濫用藥物尿液檢驗報告各1份（警0481號卷第39、41頁） ⑶被告戊○○使用之社群軟體臉書個人頁面擷圖1張、臉書Messenger訊息擷圖1張、Instagram帳號「1y_850224」之對話紀錄翻拍照片2張、微信暱稱「抬灣人。」之個人頁面1張及對話紀錄擷圖3張（偵5741號卷第17、32、109、263、275至277頁） ⑷南投憲兵隊108年8月29日搜索、扣押筆錄暨扣押物品目錄表各1份（偵5741號卷第257至258頁） ⑸被告戊○○於警詢、偵訊、偵查中羈押訊問、本院準備程序中及審理時之供述（偵5741號卷第243至251、261至281、287至289頁；本院聲羈卷第24、26頁；本院卷第225至230、367至416頁） 戊○○犯販賣第三級毒品罪，處有期徒刑參年捌月。扣案之Iphone手機壹支（含搭配使用之門號○○○○○○○○○○號SIM卡壹張）沒收；未扣案之犯罪所得新臺幣肆仟元沒收，於全部或一部不能沒收或不宜執行沒收時，追徵其價額。   ３ （即起訴書犯罪事實㈡、⒈） 林啟鴻 王文成 ⑴107年12月2日晚上10時許 ⑵戊○○住處 ⑶1,600元 戊○○以持用之Iphone手機（門號：0000000000號）使用通訊軟體與林啟鴻、王文成聯繫後，於左欄時間、地點，販賣毒品咖啡包4包（價值合計1,600元）予林啟鴻及王文成，並當場收取林啟鴻、王文成所交付之現金1,600元，完成交易。 ⑴證人林啟鴻於警詢、偵訊時之證述（警2989號卷第59至61頁；偵5741號卷第37至45頁；偵4982號卷第33至36頁） ⑵證人王文成於警詢時之證述（偵5741號卷第101至109頁） ⑶證人王文成為警採尿之勘察採證同意書、雲林縣警察局刑警大隊委託檢驗尿液代號與真實姓名對照認證單、代號與真實姓名對照表、詮昕科技股份有限公司108年7月19日濫用藥物尿液檢驗報告各1份（警2277號卷第43至45頁） ⑷被告戊○○使用之社群軟體臉書個人頁面擷圖1張、臉書Messenger訊息擷圖1張、Instagram帳號「1y_850224」之對話紀錄翻拍照片2張、微信暱稱「抬灣人。」之個人頁面1張及對話紀錄擷圖3張（偵5741號卷第17、32、109、263、275至277頁） ⑸南投憲兵隊108年8月29日搜索、扣押筆錄暨扣押物品目錄表各1份（偵5741號卷第257至258頁） ⑹被告戊○○於警詢、偵訊、偵查中羈押訊問、本院準備程序中及審理時之供述（偵5741號卷第243至251、261至281、287至289頁；本院聲羈卷第24、26頁；本院卷第225至230、367至416頁） 戊○○犯販賣第三級毒品罪，處有期徒刑參年陸月。扣案之Iphone手機壹支（含搭配使用之門號○○○○○○○○○○號SIM卡壹張）沒收；未扣案之犯罪所得新臺幣壹仟陸佰元沒收，於全部或一部不能沒收或不宜執行沒收時，追徵其價額。   ４ （即起訴書犯罪事實㈡、⒉） 林啟鴻 王文成 ⑴107年12月24日晚上10時許 ⑵戊○○住處 ⑶6,700元 　 戊○○以持用之Iphone手機（門號：0000000000號）使用通訊軟體與林啟鴻、王文成聯繫後，於左欄時間、地點，販賣第三級毒品愷他命2包（價值合計2,700元）及毒品咖啡包10包（價值合計4,000元）予林啟鴻及王文成，並當場收取林啟鴻、王文成所交付之現金6,700元，完成交易。 ⑴證人林啟鴻於警詢、偵訊時之證述（警2989號卷第59至61頁；偵5741號卷第37至45頁；偵4982號卷第33至36頁） ⑵證人王文成於警詢時之證述（偵5741號卷第101至109頁） ⑶證人王文成為警採尿之勘察採證同意書、雲林縣警察局刑警大隊委託檢驗尿液代號與真實姓名對照認證單、代號與真實姓名對照表、詮昕科技股份有限公司108年7月19日濫用藥物尿液檢驗報告各1份（警2277號卷第43至45頁） ⑷被告戊○○使用之社群軟體臉書個人頁面擷圖1張、臉書Messenger訊息擷圖1張、Instagram帳號「1y_850224」之對話紀錄翻拍照片2張、微信暱稱「抬灣人。」之個人頁面1張及對話紀錄擷圖3張（偵5741號卷第17、32、109、263、275至277頁） ⑸南投憲兵隊108年8月29日搜索、扣押筆錄暨扣押物品目錄表各1份（偵5741號卷第257至258頁） ⑹被告戊○○於警詢、偵訊、偵查中羈押訊問、本院準備程序中及審理時之供述（偵5741號卷第243至251、261至281、287至289頁；本院聲羈卷第24、26頁；本院卷第225至230、367至416頁） 戊○○犯販賣第三級毒品罪，處有期徒刑參年拾月。扣案之Iphone手機壹支（含搭配使用之門號○○○○○○○○○○號SIM卡壹張）沒收；未扣案之犯罪所得新臺幣陸仟柒佰元沒收，於全部或一部不能沒收或不宜執行沒收時，追徵其價額。 ５ （即起訴書犯罪事實㈡、⒊） 王文成 （起訴書贅載林啟鴻，業經檢察官當庭更正，本院卷第229頁） ⑴108年1月5日晚上8時許 ⑵戊○○住處 ⑶3,000元 戊○○以持用之Iphone手機（門號：0000000000號）使用通訊軟體與王文成聯繫後，於左欄時間、地點，販賣第三級毒品愷他命1包（價值1,200元）及毒品咖啡包4包（價值合計1,800元）予王文成，並當場收取王文成所交付之現金3,000元，完成交易。 ⑴證人王文成於警詢時之證述（偵5741號卷第101至109頁） ⑵證人王文成為警採尿之勘察採證同意書、雲林縣警察局刑警大隊委託檢驗尿液代號與真實姓名對照認證單、代號與真實姓名對照表、詮昕科技股份有限公司108年7月19日濫用藥物尿液檢驗報告各1份（警2277號卷第43至45頁） ⑶被告戊○○使用之社群軟體臉書個人頁面擷圖1張、臉書Messenger訊息擷圖1張、Instagram帳號「1y_850224」之對話紀錄翻拍照片2張、微信暱稱「抬灣人。」之個人頁面1張及對話紀錄擷圖3張（偵5741號卷第17、32、109、263、275至277頁） ⑷南投憲兵隊108年8月29日搜索、扣押筆錄暨扣押物品目錄表各1份（偵5741號卷第257至258頁） ⑸被告戊○○於警詢、偵訊、偵查中羈押訊問、本院準備程序中及審理時之供述（偵5741號卷第243至251、261至281、287至289頁；本院聲羈卷第24、26頁；本院卷第225至230、367至416頁） 戊○○犯販賣第三級毒品罪，處有期徒刑參年柒月。扣案之Iphone手機壹支（含搭配使用之門號○○○○○○○○○○號SIM卡壹張）沒收；未扣案之犯罪所得新臺幣參仟元沒收，於全部或一部不能沒收或不宜執行沒收時，追徵其價額。   ６ （即起訴書犯罪事實㈢） 乙○○ ⑴108年3月初起至同年7月10日止 ⑵雲林縣○○鎮○○000號之4之「鳥園」、雲林縣○○鎮○○里○○0○0號之戊○○戶籍地等地點 ⑶10萬元  戊○○以持用之Iphone手機（門號：0000000000號）使用通訊軟體與乙○○聯繫後，於左欄時間、地點，以第三級毒品愷他命每包1,200元、毒品咖啡包每包300元之價格，陸續販賣上開毒品予乙○○，並同意乙○○先賒帳，嗣乙○○以第三級毒品愷他命每包1,300元、毒品咖啡包每包400至500元之價格出售該等毒品後，再由乙○○以將販毒所得價款「回帳」予戊○○之方式，交付戊○○購毒價款共8萬5,000元（尚賒欠1萬5,000元），完成交易。 ⑴證人即被告乙○○之證述（偵5741號卷第79至90、223至239頁；偵5914號卷第33至37頁；本院卷第168至171頁） ⑵證人劉千玉之證述（偵5741號卷第209至217頁） ⑶雲林縣○○鎮○○000號之4之「鳥園」、雲林縣○○鎮○○里○○0○0號之被告戊○○戶籍地之Google街景照片各1張（偵5741號卷第43、85頁） ⑷微信暱稱「雲林跑腿王」之聯繫資訊擷圖、對話紀錄擷圖各1張、廣告擷圖共3張（偵5741號卷第14至16、31頁） ⑸微信暱稱「雲林快遞員」之聯繫資訊擷圖、對話紀錄擷圖各1張（偵5741號卷第31頁） ⑹微信暱稱「菸酒專賣店」之聯繫資訊擷圖、廣告擷圖各1張（偵5741號卷第50頁） ⑺被告戊○○使用之社群軟體臉書個人頁面擷圖1張、臉書Messenger訊息擷圖1張、Instagram帳號「1y_850224」之對話紀錄翻拍照片2張、微信暱稱「抬灣人。」之個人頁面1張及對話紀錄擷圖3張（偵5741號卷第17、32、109、263、275至277頁） ⑻南投憲兵隊108年8月29日搜索、扣押筆錄暨扣押物品目錄表各1份（偵5741號卷第257至258頁） ⑼被告戊○○於警詢、偵訊、偵查中羈押訊問、本院準備程序中及審理時之供述（偵5741號卷第243至251、261至281、287至289頁；本院聲羈卷第24、26頁；本院卷第225至230、367至416頁） 戊○○犯販賣第三級毒品罪，處有期徒刑肆年陸月。扣案之Iphone手機壹支（含搭配使用之門號○○○○○○○○○○號SIM卡壹張）沒收；未扣案之犯罪所得新臺幣捌萬伍仟元沒收，於全部或一部不能沒收或不宜執行沒收時，追徵其價額。 

附表二：被告乙○○販賣第三級毒品犯罪事實一覽表
編號 交易對象 販賣： ⑴時間 ⑵地點 ⑶交易金額（新臺幣） 行為方式     證據方法及出處   罪名、宣告刑及沒收   １ （即起訴書犯罪事實㈣） 王柏雄 ⑴108年3月至6月間某日（起訴書誤載為108年2月間至6月間某日，業經檢察官當庭更正，本院卷第170頁） ⑵雲林縣○○鎮○○里○○00號之3之乙○○住處（下稱乙○○住處） ⑶1,300元 乙○○於左欄時間、地點，販賣第三級毒品愷他命1公克予王柏雄，並當場收取王柏雄所交付之現金1,300元，完成交易。 ⑴證人王柏雄於警詢、偵訊時之證述（偵5741號卷第159至179、293至295頁） ⑵證人王柏雄為警採尿之雲林縣警察局少年隊查獲毒品案件嫌犯尿液送檢真實姓名對照表、詮昕科技股份有限公司108年8月2日濫用藥物尿液檢驗報告各1份（警0481號卷第39、41頁） ⑶被告乙○○住處之Google街景照片1張（偵5741號卷第41頁） ⑷被告乙○○於警詢、偵訊、本院準備程序中及審理時之證述（偵5741號卷第155至158頁；偵5914號卷第43至45頁；本院卷第167至171、367至416頁） 乙○○犯販賣第三級毒品罪，處有期徒刑壹年肆月。未扣案之犯罪所得新臺幣壹仟參佰元沒收，於全部或一部不能沒收或不宜執行沒收時，追徵其價額。   ２  （即起訴書犯罪事實㈤） 李明峰 ⑴108年5月間某日 ⑵雲林縣○○鄉○○路000號之全家超商前 ⑶2,500元 乙○○以通訊軟體微信與李明峰聯繫後，於左欄時間、地點，由乙○○販賣第三級毒品愷他命1公克（價值1,500元）及毒品咖啡包2包（價值合計1,000元）予李明峰，並當場收取李明峰所交付之現金2,500元，完成交易。 ⑴證人李明峰於警詢時之證述（偵5741號卷第13至20頁） ⑵證人李明峰為警採尿之勘察採證同意書、雲林縣警察局刑警大隊委託檢驗尿液代號與真實姓名對照認證單、代號與真實姓名對照表、詮昕科技股份有限公司108年7月19日濫用藥物尿液檢驗報告各1份（警2277號卷第40至42頁） ⑶微信暱稱「雲林跑腿王」之聯繫資訊擷圖、對話紀錄擷圖各1張、廣告擷圖共3張（偵5741號卷第14至16、31頁） ⑷被告乙○○於警詢、偵訊、本院準備程序中及審理時之證述（警2989號卷第16至22頁；偵5741號卷第79至90、223至239頁；偵5914號卷第33至35頁；本院卷第167至171、367至416頁） 乙○○犯販賣第三級毒品罪，處有期徒刑壹年伍月。未扣案之犯罪所得新臺幣貳仟伍佰元沒收，於全部或一部不能沒收或不宜執行沒收時，追徵其價額。   ３ （即起訴書犯罪事實㈥） 劉庭佑 ⑴108年6月25日凌晨3時10分許（詳細時間由檢察官當庭補充，本院卷第170頁） ⑵雲林縣○○鎮○○路0段000號揚子中學附近之紅色牌樓下 ⑶1,200元 乙○○以通訊軟體微信與劉庭佑聯繫後，於左欄時間、地點，由乙○○販賣第三級毒品愷他命1公克予劉庭佑，並當場收取劉庭佑所交付之現金1,200元，完成交易。 ⑴證人劉庭佑於警詢、偵訊時之證述（偵5741號卷第47至56、71至74頁） ⑵微信暱稱「雲林跑腿王」之聯繫資訊擷圖、對話紀錄擷圖各1張、廣告擷圖共3張（偵5741號卷第14至16、31頁） ⑶被告乙○○於警詢、偵訊、本院準備程序中及審理時之證述（警2989號卷第16至22頁；偵5741號卷第79至90、223至239頁；本院卷第167至171、367至416頁） 乙○○犯販賣第三級毒品罪，處有期徒刑壹年肆月。未扣案之犯罪所得新臺幣壹仟貳佰元沒收，於全部或一部不能沒收或不宜執行沒收時，追徵其價額。   ４ （即起訴書犯罪事實㈦） 林啟鴻 王文成 ⑴108年6月30日凌晨3時許 ⑵乙○○住處 ⑶1,300元 　 乙○○以通訊軟體微信與王文成聯繫後，於左欄時間、地點，由乙○○販賣第三級毒品愷他命1公克予騎乘車牌號碼000-0000號普通重型機車一同到場之王文成及林啟鴻，並當場收取王文成、林啟鴻所交付之現金1,300元，完成交易。 ⑴證人林啟鴻於警詢、偵訊時之證述（警2989號卷第59至61頁；偵5741號卷第37至45頁；偵4982號卷第33至36頁） ⑵證人王文成於警詢時之證述（警2989號卷第35至48頁） ⑶證人王文成為警採尿之勘察採證同意書、雲林縣警察局刑警大隊委託檢驗尿液代號與真實姓名對照認證單、代號與真實姓名對照表、詮昕科技股份有限公司108年7月19日濫用藥物尿液檢驗報告各1份（警2277號卷第43至45頁） ⑷微信暱稱「雲林跑腿王」之聯繫資訊擷圖、對話紀錄擷圖各1張、廣告擷圖共3張（偵5741號卷第14至16、31頁） ⑸被告乙○○住處之Google街景照片1張（偵5741號卷第41頁） ⑹證人王文成騎乘車牌號碼000-0000號普通重型機車搭載證人林啟鴻之監視器錄影畫面擷圖1張（偵5741號卷第40頁） ⑺被告乙○○於警詢、偵訊、本院準備程序中及審理時之證述（警2989號卷第16至22頁；偵5741號卷第79至90、223至239頁；偵5914號卷第33至35頁；本院卷第167至171、367至416頁） 乙○○犯販賣第三級毒品罪，處有期徒刑壹年肆月。未扣案之犯罪所得新臺幣 壹仟參佰元沒收，於全部或一部不能沒收或不宜執行沒收時，追徵其價額。 

附表三：被告丙○○販賣第三級毒品犯罪事實一覽表
編號 交易對象 販賣： ⑴時間 ⑵地點 ⑶交易金額（新臺幣） 行為方式     證據方法及出處   罪名、宣告刑及沒收   １ （即訴起訴書犯罪事實㈧、⒈） 林啟鴻 （起訴書贅載王文成，業經檢察官當庭更正，本院卷第186頁） ⑴108年5月初某日上午10時許 ⑵雲林縣○○鎮○○路00號之萊爾富超商 ⑶1,500元 丙○○以通訊軟體微信與林啟鴻聯繫後，於左欄時間、地點，由丙○○販賣第三級毒品愷他命1包予林啟鴻，並當場收取林啟鴻所交付之現金1,500元，完成交易。 ⑴證人林啟鴻於警詢、偵訊時之證述（警2989號卷第59至61頁） ⑵微信暱稱「雲林跑腿王」之聯繫資訊擷圖、對話紀錄擷圖各1張、廣告擷圖共3張（偵5741號卷第14至16、31頁） ⑶微信暱稱「雲林快遞員」之聯繫資訊擷圖、對話紀錄擷圖各1張（偵5741號卷第31頁） ⑷被告丙○○之臉書個人頁面擷圖1張（偵5741號卷第83頁） ⑸被告丙○○於警詢、偵訊、本院準備程序中及審理時之供述（偵5741號卷第123至135、147至149頁；軍偵卷第11至12頁；本院卷第187至190、367至416頁） 丙○○犯販賣第三級毒品罪，處有期徒刑壹年肆月。未扣案之犯罪所得新臺幣壹仟伍佰元沒收，於全部或一部不能沒收或不宜執行沒收時，追徵其價額。   ２  （即訴起訴書犯罪事實㈧、⒉） 林啟鴻 王文成 ⑴108年5月間某日下午5時許 ⑵雲林縣斗南鎮田徑場 ⑶3,600元（起訴書誤載為4,200元，業經檢察官當庭更正，本院卷第190頁） 丙○○以通訊軟體微信與林啟鴻、王文成聯繫後，於左欄時間、地點，由丙○○販賣第三級毒品愷他命1包（價值1,500元）及毒品咖啡包6包（價值合計2,100元）予林啟鴻及王文成，並當場收取林啟鴻、王文成所交付之現金3,600元，完成交易。 ⑴證人林啟鴻於警詢、偵訊時之證述（警2989號卷第59至61頁） ⑵證人王文成於警詢時之證述（警2989號卷第49至53頁） ⑶證人王文成為警採尿之勘察採證同意書、雲林縣警察局刑警大隊委託檢驗尿液代號與真實姓名對照認證單、代號與真實姓名對照表、詮昕科技股份有限公司108年7月19日濫用藥物尿液檢驗報告各1份（警2277號卷第43至45頁） ⑷微信暱稱「雲林跑腿王」之聯繫資訊擷圖、對話紀錄擷圖各1張、廣告擷圖共3張（偵5741號卷第14至16、31頁） ⑸微信暱稱「雲林快遞員」之聯繫資訊擷圖、對話紀錄擷圖各1張（偵5741號卷第31頁） ⑹被告丙○○之臉書個人頁面擷圖1張（偵5741號卷第83頁） ⑺被告丙○○於警詢、偵訊、本院準備程序中及審理時之供述（偵5741號卷第123至135、147至149頁；軍偵卷第11至12頁；本院卷第187至190、367至416頁） 丙○○犯販賣第三級毒品罪，處有期徒刑壹年陸月。未扣案之犯罪所得新臺幣參仟陸佰元沒收，於全部或一部不能沒收或不宜執行沒收時，追徵其價額。